# 同生产设备配套的软件

提问人：zhanghui0407 时间：2010-04-16 13:42:46
同生产设备配套的软件是不是得分开入账? 生产设备折旧 10 年 软件折旧 4 年 不知道这样做行不行???

回答人：chenyiwei
回复 楼主 zhanghui0407 的帖子 1 、该软件是否与生产设备同时购入？是否单独计价？ 2 、该软件能否与特定的生产设备相脱离，在其他环境下独立使用？ 3 、该软件的升级换代是否明显快于相应的硬件（例如，在该硬件的整个寿命期内将需要进行多次软件升级）？